# 请教土地流转经营权账务处理

提问人：1111222222 时间：2023-03-28 21:52:17
公司获取了一块流转的农业用地，流转 30 年，前 5 年流转价格未 500 元/亩，后 25 年按照市场行情调整，请问：
（ 1 ）是作为无形资产还是使用权资产确认？（ 2 ）由于后 25 年流转价格不定，该如何确认这项资产的价值以及分摊？还是按照实际付款分步确认资产？

回答人：chenyiwei
一般可以作为使用权资产确认，对应将未来需支付的流转价款的折现值确认为租赁负债。
对于根据市场行情调整的后 25 年租金，在确定该项租赁属于“不可撤销租赁”的前提下，应合理估计未来的租金支出，如果无法合理估计的，先按目前已确定的第 5 年租金为基础计算，后续调整租金水平后再作为租赁变更处理，调整剩余租赁期间内的租赁负债，对应调整使用权资产账面价值。